臺灣高等法院刑事裁定
111年度聲字第2788號
聲  請  人
即被告父親  陳寶田


被      告  陳彥璋




選任辯護人  李惠暄律師                    
上列聲請人即被告因妨害性自主等案件（本院111年度原侵上訴
字第9號），聲請具保停止羈押，本院裁定如下：            
    主  文
聲請駁回。 
    理  由
一、聲請意旨略以：被告甲○○平日有固定住居所，於羈押期間已
    深思悔過，痛改前非，自願接受司法制裁，且無任何逃亡管
    道，並無任何情資抑或事證顯示被告有逃亡之虞，又被告之
    生活中心皆為法院及員警所知悉，實無可能遠走他方，故被
    告實無逃亡之虞；又本案相關事證均已扣押在案，被告現實
    上已不可能湮滅、偽造、變造證據，亦無可能勾串共犯或證
    人之可能，應無刑事訴訟法第101第1項第2款所規定之羈押
    原因，似應宜以具保或限制住居等方式替代羈押，以保被告
    權益，如命被告提供相當並確實之擔保金額或限制住居應足
    以擔保本案之追訴、審判，而無繼續羈押之必要云云。
二、按被告及得為其輔佐人之人或辯護人，得隨時具保，向法院
    聲請停止羈押，刑事訴訟法第110條第1項定有明文。次按羈
    押之目的在於確保刑事偵查、審判程序之完成，及刑事執行
    之保全，或預防反覆實施特定犯罪。羈押之被告除有刑事訴
    訟法第114條各款所列情形之一，經具保聲請停止羈押，不
    得駁回外，其他犯罪經羈押之被告應否許可停止羈押，事實
    審法院本有斟酌訴訟進行程度及其他情事自由裁量之權（最
    高法院46年台抗字第6號判例及99年度台抗字第96號、第120
    號裁定意旨參照），故審酌被告有無羈押之必要，除被告犯
    罪嫌疑已屬重大外，自當基於訴訟進行程度、犯罪性質、犯
    罪實際情狀及其他一切情事，審慎斟酌有無上開保全或預防
    目的，依職權妥適裁量，俾能兼顧國家刑事追訴、刑罰權之
    順暢執行及人權保障。
三、經查：
　㈠被告甲○○前經本院訊問後，認被告涉犯刑法第222條第1項第1
    、5、8、9款之二人以上共同攜帶兇器犯強制性交而對被害
    人錄影並施以凌虐罪及刑法第302條第1項之剝奪他人行動自
    由罪，犯罪嫌疑重大，所犯罪名為最輕本刑7年以上有期徒
    刑之重罪，且經原審判處有期徒刑7年10月罪刑甚重，以趨
    吉避凶人性之常，有相當理由足認被告有高度逃亡之風險，
    具有刑事訴訟法第101條第1項第3款之情形，非予羈押，顯
    難進行審判或執行，有羈押之必要，應予羈押，而於民國11
    1年7月4日裁定並執行羈押，復自111年10月4日起延長羈押2
    月在案。
　㈡聲請人雖以前詞為被告聲請具保停止羈押。惟查：
　　⒈被告涉犯刑法第302條第1項之剝奪他人行動自由罪及刑法
      第222條第1項第1、5、8、9款之共同攜帶兇器犯強制性交
      而對被害人錄影並施以凌虐罪，犯罪嫌疑重大，其中所犯
      刑法第222條第1項第1、5、8、9款之二人以上共同攜帶兇
      器犯強制性交而對被害人錄影並施以凌虐罪之法定本刑為
      7年以上有期徒刑，又被告經原審判處有期徒刑7年10月，
      參以一般人趨吉避凶、畏懼重罪審判、執行之正常心理，
      客觀上被告畏罪逃亡，以規避審判及執行之可能性甚高，
      有相當理由認為被告有逃亡之虞。聲請人主張被告並無羈
      押原因云云，難認可採。
　　⒉復考量本案被告所涉前開犯行之犯罪情節，嚴重危害個人
      法益及社會秩序，經權衡國家刑事司法權之有效行使、公
      共利益、被告人身自由私益及防禦權受限制程度等各情後
      ，認非予繼續羈押，實難確保日後審判及執行程序之進行
      ，而有繼續羈押之必要。聲請人雖以被告並無刑事訴訟法
      第101第1項第2款所規定之羈押原因，似應宜以具保或限
      制住居等方式替代羈押，以保被告權益，如命被告提供相
      當並確實之擔保金額或限制住居應足以擔保本案之追訴、
      審判，而無繼續羈押之必要云云，惟本院審酌上情，兼衡
      本案被告已羈押之時間等情後，仍認若僅命被告具保、責
      付或限制住居等較輕微之強制處分不足以替代羈押，而有
      繼續羈押之必要。是聲請人徒憑前詞為被告聲請具保停止
      羈押，為無理由，應予駁回。
據上論斷，依刑事訴訟法第220條，裁定如主文。
中　　華　　民　　國　　111 　年　　10　　月　　31　　日
　　　　　　　　　刑事第二十三庭審判長法　官  許永煌
　　　　　　　　　　　　　　　　      法　官  黃美文
　　　　　　　　　　　　　　　　      法　官  雷淑雯
以上正本證明與原本無異。
如不服本裁定，應於收受送達後5日內向本院提出抗告狀。
                                      書記官  林立柏
中　　華　　民　　國　　111 　年　　11　　月　　7 　　日